臺灣高等法院臺中分院刑事裁定　
110年度聲字第1125號
聲  請  人  臺灣高等檢察署臺中檢察分署檢察官
受  刑  人  李振樺




上列聲請人因受刑人數罪併罰有二裁判以上，聲請定其應執行之
刑（聲請案號：110年度執聲字第561號），本院裁定如下：
    主  文
李振樺因犯如附表所示各罪所處之刑，應執行有期徒刑肆年拾壹
月。
    理  由
一、聲請意旨略以：受刑人李振樺因肇事逃逸數罪，先後經判決
    確定如附表。數罪中雖有刑法第50條第1項但書所列情形，
    惟受刑人已請求檢察官聲請定應執行刑，有臺灣臺中地方檢
    察署民國110年4月14日是否請求定應執行刑調查表足稽，應
    依刑法第50條第2項、第53條及第51條第5款規定，定其應執
    行之刑，爰依刑事訴訟法第477條第1項規定聲請定其應執行
    刑等語。
二、按裁判確定前犯數罪者，併合處罰之。但有下列情形之一者
    ，不在此限：一、得易科罰金之罪與不得易科罰金之罪。二
    、得易科罰金之罪與不得易服社會勞動之罪。三、得易服社
    會勞動之罪與不得易科罰金之罪。四、得易服社會勞動之罪
    與不得易服社會勞動之罪。前項但書情形，受刑人請求檢察
    官聲請定應執行刑者，依第51條規定定之，刑法第50條定有
    明文。故若受刑人就其所犯數罪所處之各刑，有刑法第50條
    第1項但書之情形 ，而欲一同併合處罰時，應由受刑人請求
    檢察官向法院聲請定應執行刑，檢察官不得自行依職權逕向
    法院聲請，以維受刑人之權益。
三、查本件受刑人李振樺因肇事逃逸等罪，經臺灣臺中地方法院
    及本院先後判處如附表所示之刑，均經確定在案，有該案件
    判決書及其臺灣高等法院被告前案紀錄表在卷可稽。而受刑
    人所犯如附表所示之各罪，編號1至4所示之罪均為得易科罰
    金、得易服社會勞動之罪，編號5至8所示之罪則均為不得易
    科罰金、不得易服社會勞動之罪，合於刑法第50條第1項但
    書之情形。茲檢察官依受刑人李振樺之請求聲請合併定其應
    執行之刑，有卷附受刑人110年4月14日之「臺灣臺中地方檢
    察署刑法第50條第1項但書案件是否請求定應執行刑調查表
    」可稽，本院審核認聲請為正當，定其應執行之刑。
四、另附表編號1至4所示之罪，曾經臺灣高等法院臺中分院以10
    9年度聲字第2867號裁定應執行有期徒刑1年3月，於109年2
    月22日確定在案；附表編號5至8所示之罪，曾經臺灣臺中地
    方法院以108年度訴字第1244號判決處應執行有期徒刑3年10
    月，嗣受刑人不服提起上訴，經本院以109年度上訴字第151
    8號判決駁回上訴，並經最高法院以110年度台上字第2522號
    駁回確定在案，則附表編號1至4、5至8之原裁判關於定應執
    行刑部分之基礎，將因本院重新裁定而使原定應執行刑當然
    失效，本院自可更定如附表所示之罪之應執行之刑，惟考量
    法律性內部界限之拘束，更不得重於原裁判原定之應執行刑
    ，使受刑人陷於更不利之結果，暨衡酌受刑人人格、所犯
    各罪侵害法益之異同、對侵害法益之加重效應及時間、空間
    之密接程度，刑罰邊際效應隨刑期而遞減及行為人所生痛苦
    程度隨刑期而遞增，考量受刑人復歸社會之可能性，而為整
    體評價後，爰定應執行刑如主文所示。
據上論斷，應依刑事訴訟法第477條第1項，刑法第53條、第51條
第5款，裁定如主文。
中　　華　　民　　國　 110　　年　　5 　　月　　 12 　日
            刑事第九庭  審判長法　官　紀　文  勝
                              法　官　廖　健　男
                              法　官　賴  妙  雲
以上正本證明與原本無異。
如不服本裁定，應於收受送達後5日內向本院提出抗告書狀。

                              書記官  林  玉  惠
　　　　　　　　　　　　　　　
中　　華　　民　　國　　110 　年　　5 　　月　　12　　日
受刑人李振樺定應執行刑案件一覽表
編號  1  2 3 罪名  毒品危害防制條例 毒品危害防制條例 非駕駛業務過失傷害 宣告刑   有期徒刑6月 有期徒刑6月 有期徒刑4月 犯罪日期   107.08.01 107.05.24 107.04.03 偵查(自訴)機關年度及案號   臺中地檢107年度 毒偵字第4110號 臺中地檢107年度 毒偵字第4045號 臺中地檢107年度偵字第21814號等 最後 事 實 審 法院 臺灣臺中地方法院 臺灣臺中地方法院 臺灣高等法院臺中分院  案號 107年度中簡字第 2636號 108年度易字第 113號 109年度上訴字第 1518號  判決日期 107.11.30  108.02.21 109.08.25 確定判決 法院 臺灣臺中地方法院 臺灣臺中地方法院 臺灣高等法院臺中分院  案號 107年度中簡字第 2636號 108年度易字第 113號 109年度上訴字第 1518號  確定判決日期 107.12.22 108.03.11 109.08.25 得易科、易服社勞否之案件  得易科 得社勞 得易科 得社勞 得易科 得社勞 備註  臺中地檢108年度執字第640號 臺中地檢108年度執字第5698號 臺中地檢109年度執字第16269號   編號1至4經臺灣高等法院臺中分院109年度聲字第2867號裁定定應執行刑有期徒刑1年3月（臺中地檢110年度執更字第197號） 編號5至8定應執行刑有期徒刑3年10月   

編號  4 5  6 罪名  非駕駛業務過失傷害 毒品危害防制條例 妨害公務 （計2罪） 宣告刑   有期徒刑3月 有期徒刑7月 均處有期徒刑8月 犯罪日期  107.05.25  107.07.30至 107.08.01  107.04.03、 107.07.26 偵查(自訴)機關年度及案號   臺中地檢107年度 偵字第21814號等 臺中地檢107年度 偵字第21814號等 臺中地檢107年度偵字第21814號等 最後 事 實 審 法院 臺灣高等法院臺中分院 臺灣高等法院臺中分院 臺灣高等法院臺中分院  案號 109年度上訴字第 1518號 109年度上訴字第 1518號 109年度上訴字第 1518號  判決日期 109.08.25  109.08.25 109.08.25 確定判決 法院 臺灣高等法院臺中分院 最高法院 最高法院  案號 109年度上訴字第 1518號 110年度台上字第 2522號 110年度台上字第 2522號  確定判決日期 109.08.25 110.03.11 110.03.11 得易科、易服社勞否之案件  得易科 得社勞 不得易科 不得社勞 不得易科 不得社勞 備註  臺中地檢109年度執字第16269號 臺中地檢110年度執字第4908號 臺中地檢110年度執字第4908號   編號1至4經臺灣高等法院臺中分院109年度聲字第2867號裁定定應執行刑有期徒刑1年3月（臺中地檢110年度執更字第197號） 編號5至8定應執行刑有期徒刑3年10月   
編號  7  8   （以下空白） 罪名  肇事逃逸  肇事逃逸  宣告刑   有期徒刑1年4月 有期徒刑1年2月  犯罪日期   107.04.03 107.05.25  偵查(自訴)機關年度及案號   臺中地檢107年度 偵字第21814號等 臺中地檢107年度 偵字第21814號等  最後 事 實 審 法院 臺灣高等法院臺中分院 臺灣高等法院臺中分院   案號 109年度上訴字第 1518號 109年度上訴字第 1518號   判決日期  109.08.25 109.08.25  確定判決 法院  最高法院 最高法院   案號 110年度台上字第 2522號 110年度台上字第 2522號   確定判決日期 110.03.11 110.03.11  得易科、易服社勞否之案件  不得易科 不得社勞 不得易科 不得社勞  備註  臺中地檢110年度執字第4908號 臺中地檢110年度執字第4908號    編號1至4經臺灣高等法院臺中分院109年度聲字第2867號裁定定應執行刑有期徒刑1年3月（臺中地檢110年度執更字第197號） 編號5至8定應執行刑有期徒刑3年10月